# 急！请教陈版，长投处置相关费用的处理

提问人：137125659 时间：2014-12-31 12:22:06
A对比持股27%，重大影响， 权益法核算， 本期处置，产生产权交易费 300 万，是直接冲减投资收益吗？
那么相关的印花税是走管理费用还是也走投资收益，
找了半天没有找到相关东西，请陈版指点

回答人：chenyiwei
与处置股权相关的交易手续费通常直接冲减投资收益。但是，如果在处置前与意向受让方接洽、谈判过程中发生的费用，在发生时尚不确定交易能否成功的，应在发生时直接计入管理费用处理，而不能在交易成功时冲减投资收益。 印花税属于行为税，即是对签约行为征税，股权转让协议一旦签署，无论最终是否实际获得履行均要贴花，因此印花税适合于计入管理费用。当然因为金额很小，如果简化为一并计入投资收益，也是可以接受的。